【裁判字號】    88,易,3155
【裁判日期】    890526
【裁判案由】    詐欺
【裁判全文】
臺灣臺南地方法院刑事判決                        八十八年度易字第三一五五號
    公  訴  人  台灣台南地方法院檢察署檢察官
    被      告  甲○○
右列被告因詐欺案件，經檢察官提起公訴（八十八年度偵緝字第四三一號），本院判
決如左：
    主      文
甲○○連續意圖為自己不法之所有，以詐術使人將本人之物交付，處有期徒刑參月。
    事      實
一、甲○○係淞正消防企業行之負責人，其明知經濟能力已拮据，無力支付貨款，仍
    基於意圖為自己不法所有之概括犯意，自民國八十三年十月三日起自八十四年一
    月六日止，隱瞞其資力之事實，連續以淞正消防企業行之名義，向位於台北縣板
    橋市○○路○段八十號九樓之國際消防器材有限公司（以下簡稱國際公司）購買
    消防器材，致國際公司陷於錯誤，而出售價值共計新台幣（下同）九萬三千零三
    十元予甲○○，國際公司出貨予甲○○後，甲○○乃交付二紙支票以為貨款之清
    償，詎國際公司屆期提示，竟因存款不足而遭退票，經國際公司履次向甲○○催
    討，甲○○仍置之不理，嗣後並避不見面，國際公司始知受騙。
二、案經國際公司訴請台灣台南地方法院檢察署檢察官偵查起訴。
    理      由
一、訊據被告甲○○矢口否認前開事實，辯稱：伊原先經營銀樓和消防器材，後來八
    十三年九月八日被搶後，無力付款，乃同意其下包乙○○以該行名義經營，乙○
    ○遂以該行名義訂貨，並以伊簽發之支票付款，訂貨期間伊在住院，不可能去訂
    貨云云。惟查，右揭事實，業據被告指訴甚詳，其指稱：我們拿請款單向被告請
    款，被告開立支票予我們等語，且被告亦坦認前開二紙支票確係伊所簽發。次查
    ，被告雖在八十三年九月八日遭搶，並經本院向富強醫院函詢結果，被告係自八
    十三年九月八日起至同年月十二日止因傷住院，然被告向告訴人國際公司訂購消
    防器材等貨物係在八十三年十月三日，此有國際公司客戶出貨明細表一紙在卷可
    按，其間相差近一個月，顯徵被告於簽發前開二紙支票訂購貨物之時並未住院，
    且其應知本身經濟能力已陷於困難且屆期須支付貨款，況被告自八十三年十月間
    訂貨至今已五年餘，前開貨款仍分文未付，足認被告詐欺之犯意已甚灼然，被告
    所為前開辯解顯屬卸責之詞，尚難採信。此外，復有支票暨退票理由單影本各二
    紙附卷可稽，本件事證明確，被告犯行應堪認定。
二、核被告甲○○所為，係犯刑法第三百三十九條第一項詐欺罪。被告先後多次犯行
    ，時間緊接，手段相同，觸犯構成要件相同之罪名，顯係基於概括犯意反覆為之
    ，應依連續犯之規定論以一罪，並加重其刑。爰審酌被告犯罪之動機、目的、手
    段、對被害人所生之損害及犯後態度等一切情狀，量處如主文所示之刑。
據上論斷，應依刑事訴訟法第二百九十九條第一項前段，刑法第五十六條、第三百三
十九條第一項，罰金罰鍰提高標準條例第一條前段，判決如主文。
中      華      民      國     八十九     年     五     月    二十六    日
                               台灣台南地方法院刑事第二庭
                                       法  官
附錄法條：
刑法第三百三十九條第一項：
意圖為自己或第三人不法之所有，以詐術使人將本人或第三人之物交付者，處五年以
下有期徒刑、拘役或科或併科一千元以下罰金。
                                                                        ３


司法院資訊處製作；財團法人民間司法改革基金會備份。
